臺北高等行政法院裁定
　　　　　　　　　　　　　　　　　　 93年度訴字第02923號
原　　　告　甲○○
被　　　告　財政部臺北市國稅局
代　表　人　張盛和（局長）
訴訟代理人　乙○○
上列當事人間因遺產稅事件，原告不服財政部中華民國93年7月1
4日台財訴字第0931351640號訴願決定，提起行政訴訟，本院裁
定如下：
    主　文
原告之訴駁回。
訴訟費用由原告負擔。
    理　由
一、按原告之訴，起訴不合程式或不備其他要件者，行政法院應
    以裁定駁回之；行政訴訟法第107條第1項第10款定有明文。
    另按「納稅義務人對於核定稅捐之處分如有不服，應依規定
    格式，敘明理由，連同證明文件，依左列規定，申請復查：
    一、依核定稅額通知書所載有應納稅額或應補徵稅額者，應
    於繳款書送達後，於繳納期間屆滿翌日起算30日內，申請復
    查。」「滯納金、利息、滯報金、怠報金、短估金及罰鍰等
    ，除本法另有規定者外，準用本法有關稅捐之規定。」為稅
    捐稽法第35條第1項第1款、第49條前段所明定。又「贈與稅
    納稅義務人，既已依法申請核准延期繳納，如已逾申請復查
    之期限，自不得再依稅捐稽徵法第35條規定申請復查。」為
    財政部67年2月11日台財稅第30907號函所明釋。
二、本件係原告之父李光華於民國88年4月20日死亡，原告於88
    年10月19日辦理遺產稅申報，原列報不計入遺產總額新台幣
   （以下同）21,348,601元，遺產總額52,338,830元；案經被
    告查得短漏報投資額316,690元及銀行存款6,654,584元，合
    計6,971,274元，乃併入遺產額核課，核定不計入遺產總額
    25, 917,564元、遺產總額72,707,162元，淨額63,507,162
    元，應納遺產稅額20,530,936元，並按所漏稅額2,858,222
    元處以一倍之罰鍰2,858,222元。嗣原告於91年6月24日第1
    次向被告申請更正結果，獲准增列公共設施保留地扣除額7,
    784,300元，變更核定遺產淨額55,722,862元，應納遺產稅
    額17,339,37 3元，並按所漏稅額處以1倍之罰鍰為2,858,22
    2元。原告仍不服，復於92年3月19日，就漏報華泰商業銀行
   （以下簡稱華泰銀行）存款6,583,210元及罰鍰等二項，再次
    申請被告更正結果，以漏報華泰銀行存款，非屬再轉繼承自
    被繼承人之父李萬方遺產，未符遺產及贈與稅法第16條第1
    項第10款不計入遺產總額規定，乃否准其更正申請。原告就
    漏報銀行存款及罰鍰等二項，猶表不服，主張漏報華泰銀行
    存款，為再轉繼承自被繼承人之父李萬方遺產，應免併入遺
    產額核課云云，申經被告復查決定略以，本件遺產稅繳款書
    及罰鍰繳款書繳納期限為91年5月11日至91年7月10日，因原
    告於91年6月24日申請更正，繳款書繳納期限准予延期至91
    年11月16日至91年11月25日，並於91年10月30日合法送達原
    告，有卷附代理人曾惠美簽收之繳款書第四聯回執（附於原
    處分卷）及違章案件罰鍰繳款書第五聯回執（附於本院卷）
    等影本各一紙在卷可稽。是本件原告申請復查期間應截至91
    年12月25日屆滿；惟原告遲至92年4月16日始申請復查，亦
    有卷附被告蓋有收件章之申請書為憑，已逾前述之法定不變
    期間，復查決定予以不受理，揆諸首揭規定，並無不合。訴
    願決定予以駁回，亦無違誤。原告復對之提起行政訴訟難認
    合法，應予駁回。
三、另原告雖分別於91年11月13日及92年1月14日，依據遺產及
    贈與稅法第30條第2項之規定，向被告申請以被繼承人李光
    華所遺有之土地、銀行存款及股票等抵繳應納遺產稅及罰鍰
    ；惟揆諸上開二次申請書，僅就以實物抵繳遺產稅事宜向被
    告為之申請，並未對核定應納稅額及罰鍰表示不服；係至92
    年4月16日，原告始就銀行存款及罰鍰等二項申請復查，併
    此敘明。
四、依行政訴訟法第107條第1項第10款、第104條、民事訴訟法
    第95條、第78條，裁定如主文。
中　　華　　民　　國　　94　　年　　10　　月　　27　　日
                       第七庭審判長法  官　劉　介　中
                                   法  官　李　玉　卿
                                   法  官　黃　秋　鴻
上為正本係照原本作成。
如不服本裁定，應於送達後10日內向本院提出抗告狀（須按他造
人數附繕本）。
中　　華　　民　　國　　94　　年　　10　　月　　27　　日
                                       書記官   王琍瑩
